【裁判字號】    99,易,531
【裁判日期】    990330
【裁判案由】    竊盜
【裁判全文】
臺灣板橋地方法院刑事判決               99年度易字第531號
公  訴  人  臺灣板橋地方法院檢察署檢察官
被      告  甲○○
上列被告因竊盜案件，經檢察官提起公訴（99年度偵字第2363號
），本院判決如下：
    主  文
甲○○攜帶兇器竊盜，未遂，累犯，處有期徒刑伍月，如易科罰
金，以新臺幣壹仟元折算壹日，扣案之老虎鉗壹把沒收。
    事  實
一、甲○○前因懲治盜匪條例案件，經本院以79年度訴字第987
    號判決判處有期徒刑9 年，後分經臺灣高等法院以79年度上
    訴字第4211號、最高法院以80年度臺上字第1512號判決駁回
    上訴確定入監執行，於民國84年2 月28日假釋出監，嗣因犯
    肅清煙毒條例案件，經臺灣臺北地方法院以84年度訴字第
    2710號判決判處有期徒刑3 年4 月，復經臺灣高等法院以85
    年度上訴字第801 號判決駁回上訴確定，又因竊盜案件，經
    臺灣桃園地方法院以86年度易字第4767號判決判處有期徒刑
    5 月確定，另因偽造文書案件，經本院以87年度易字第3092
    號判決判處有期徒刑4 月確定，再因偽造文書案件，經臺灣
    桃園地方法院以88年度易字第206 號判決判處有期徒刑7 月
    確定，上開竊盜及偽造文書等三罪更經臺灣桃園地方法院以
    90年度聲字第1601號裁定定應執行有期徒刑1 年3 月確定，
    並與前開經撤銷假釋執行殘刑之懲治盜匪條例案件與肅清煙
    毒條例案件接續執行，於92年8 月4 日再因假釋出監，嗣又
    經撤銷假釋執行殘刑，期間再由臺灣桃園地方法院對肅清煙
    毒條例、竊盜與偽造文書案件部分，以96年度聲減字第4574
    號裁定減刑，與定竊盜與偽造文書案件之應執行刑後，甫於
    97年9 月22日縮刑期滿執行完畢。竟猶不知悛悔，基於意圖
    為自己不法所有之竊盜犯意，於99年1 月2 日21時許，攜帶
    客觀上可作為兇器使用之老虎鉗1 把，趁臺北縣板橋市○○
    路2巷19號1樓乙○○、丙○○所開設夜間無人看守之麵包工
    廠大門疏未關閉之際，無故侵入上址建物之內，旋踩踏客廳
    椅子而上，進而打開牆上安置神桌之抽屜著手物色有無財物
    藏放其中欲予竊取之際，適乙○○及丙○○經過發現上情，
    隨即將之制伏並報警處理。嗣經警據報到場，在甲○○身上
    扣得手電筒1支、萬能鑰匙1把、絨布手套1雙及老虎鉗1把等
    物，始悉上情。
二、案經乙○○、丙○○訴由臺北縣政府警察局海山分局報告臺
    灣板橋地方法院檢察署檢察官偵查起訴。
    理  由
壹、程序部分：按被告以外之人於審判外之陳述，雖不符刑事訴
    訟法第159 條之1 至之4 之規定，而經當事人於審判程序同
    意作為證據，法院審酌該言詞陳述或書面陳述作成時之情況
    ，認為適當者，亦得為證據；當事人、代理人或辯護人於法
    院調查證據時，知有刑事訴訟法第159 條第1 項不得為證據
    之情形，而未於言詞辯論終結前聲明異議者，視為有前項之
    同意，同法第159 條之5 定有明文。本案下列引為證據之證
    人陳述及書證，被告甲○○及檢察官於本院審理中均不爭執
    其證據能力，亦未曾於言詞辯論終結前聲明異議，本院審酌
    上開言詞及書面陳述作成時之情況，並無違法取證之瑕疵，
    認以之作為證據為適當，依照上開規定，自均具有證據能力
    ，合先敘明，至其他非屬供述證據部分，查亦無違反取得之
    疑義，應認同具證據能力。
貳、實體部分：
一、訊據被告矢口否認上揭犯罪事實，辯稱：當天伊是要躲雨，
    才進入被害人工廠裡，當時伊站上椅子只是想看看神桌上供
    奉的神像為何，並沒有偷東西云云。經查：
    (一)上開犯罪事實，業據證人即告訴人丙○○、乙○○於審理
      中到庭具結證述明確，衡以證人與被告間素無怨隙，當無
      甘冒偽證罪之刑責，設詞誣陷被告之必要，且其等自警詢
      、偵訊及迄本院審理到庭具結作證之際，所為證述均屬前
      後一致，甚且互核相符，故堪認其等證詞應非子虛。此外
      ，復有監視器翻拍照片4 張、現場照片9 張及扣案之老虎
      鉗1 把足資佐證，足認被告確有上開先行侵入告訴人等之
      工廠建物內，再予著手行竊之行為。
    (二)又被告雖以前詞置辯，惟其先係於警詢及偵查中矢口否認
      曾進入告訴人工廠之內，並一再諉稱當時其係站在上址門
      前巷子裡與告訴人等發生爭吵，甚且從未提及其曾另有查
      看神像之任何舉動，卻於審理中翻異所述，改稱進屋是為
      了躲雨，並坦承有站上神桌前椅子云云，被告前後所辯情
      節既有如斯歧異，是否可信自屬可疑。況觀諸卷附之監視
      器翻拍照片，被告當日本即隨身攜帶雨具，衡情又豈有進
      入告訴人工廠躲雨之必要，再者，被告非年少無知之人，
      當知任何人於未經同意之下均無權任意進入他人建物之內
      ，遑論進而翻動查看屋內財物擺設，是被告徒以悖於常情
      之前詞置辯，卻無法提出合理說辭，顯係臨訟杜撰之語，
      應不足採。從而，本案事證明確，被告犯行當堪認定，自
      應依法論科。
二、按刑法第321 條第1 項第3 款之攜帶兇器竊盜罪，係以行為
    人攜帶兇器竊盜為其加重條件，此所謂兇器，其種類並無限
    制，凡客觀上足對人之生命、身體、安全構成威脅，具有危
    險性之兇器均屬之，且祇須行竊時攜帶此種具有危險性之兇
    器為已足，並不以攜帶之初有行兇之意圖為必要（最高法院
    79年臺上字第5253號判例參照）。觀諸卷附照片所示，被告
    於行竊時所攜帶之老虎鉗，質地堅硬並尖銳，如持之攻擊人
    體，足以對人之生命、身體產生相當之危害，性質上屬兇器
    無疑，核被告所為，係犯刑法第321 條第2 項、第1 項第3
    款之攜帶兇器竊盜未遂罪，及同法第306 條第1 項之無故侵
    入他人建築物罪。被告基於一竊盜決意，侵入他人建築物遂
    行攜帶兇器竊盜犯罪，該二罪屬前後階段行為，具有緊密接
    續性，應以一行為論，並依刑法第55條想像競合之法律關係
    ，從一重之攜帶兇器竊盜未遂罪處斷。又被告所為無故侵入
    他人建築物犯行，於起訴書之犯罪事實欄中已有記載，並經
    被害人丙○○、乙○○提出告訴在案，公訴意旨雖認此部分
    係犯刑法第321 條第1 項第2 款之毀越門扇竊盜罪嫌，然依
    告訴人等於審理中之所述，當時被告之所以得順利侵入工廠
    之內，既有可能係因其等母親忘記關閉大門之故，且查大門
    門鎖亦未損壞，而為告訴人等所是認，本案實難謂被告有何
    毀壞門扇之不法情事，其所為自與刑法第321 條第1 項第2
    款之加重要件有間，公訴意旨此部分認定容有未恰，惟社會
    基本事實並無不同，爰依法變更起訴法條。又被告已著手於
    加重竊盜行為之實施而未至取得財物之結果，為未遂犯，爰
    依刑法第25條第2 項之規定，減輕其刑。再查被告有如事實
    欄所載之犯罪科刑及執行情形，此觀諸卷附臺灣高等法院被
    告前案紀錄表即可明瞭，其於受有期徒刑執行完畢後，5 年
    以內故意再犯本罪，為累犯，應依刑法第47條第1 項規定加
    重其刑，並先加重後減輕之。
三、爰審酌被告不思正途賺取錢財謀生，為一己私利恣意侵犯他
    人法益，併考量其犯罪動機、目的、行竊之手段及尚未竊得
    財物，兼衡其犯後仍矢口否認犯行之態度等一切情狀，公訴
    人具體求處徒刑7 月雖嫌過重，仍應量處如主文所示之刑，
    併諭知易科罰金折算標準，方可反應被告所為之不法與罪責
    程度，以資懲儆。又扣案之老虎鉗1 把為犯罪所用之物，且
    經被告自承為其所有，乃另依刑法第38條第1 項第2 款宣告
    沒收，至其餘扣得之手電筒1支 、萬能鑰匙1 把，查無證據
    可徵為被告違犯本案所用之物，且非違禁物，而自被告身上
    搜得之絨布手套1 雙，本亦不屬違禁物，復為被告否認為其
    所有物品，自均無從諭知沒收，併此敘明。
據上論斷，應依刑事訴訟法第299 條第1 項前段、第300 條，刑
法第306 條第1 項、第321 條第1 項第3 款、第2 項、第55條、
第25條第2 項、第47條第1 項、第41條第1 項前段、第38條第1
項第2 款，判決如主文。
本案經檢察官蘇振文到庭執行職務。
中    華    民    國    99    年    3     月    30    日
                  刑事第六庭  法  官  盧軍傑
上列正本證明與原本無異。
如不服本判決，應於判決送達後10日內敘明上訴理由，向本院提
出上訴狀 (應附繕本) ，上訴於臺灣高等法院。其未敘述上訴理
由者，應於上訴期間屆滿後20日內向本院補提理由書「切勿逕送
上級法院」。
                              書記官  周玉茹
中    華    民    國    99    年    3     月    30    日
附錄本案論罪科刑法條全文：
刑法第306條
無故侵入他人住宅、建築物或附連圍繞之土地或船艦者，處1 年
以下有期徒刑、拘役或3 百元以下罰金。
無故隱匿其內，或受退去之要求而仍留滯者，亦同。
刑法第321條
犯竊盜罪而有左列情形之一者，處6 月以上、5 年以下有期徒刑
：
一、於夜間侵入住宅或有人居住之建築物、船艦或隱匿其內而犯
    之者。
二、毀越門扇、牆垣或其他安全設備而犯之者。
三、攜帶兇器而犯之者。
四、結夥三人以上而犯之者。
五、乘火災、水災或其他災害之際而犯之者。
六、在車站或埠頭而犯之者。
前項之未遂犯罰之。

司法院資訊處製作；財團法人民間司法改革基金會備份。
